【裁判字號】    95,軍上,45
【裁判日期】    951129
【裁判案由】    違反職役職責
【裁判全文】
臺灣高等法院刑事判決                  95年度軍上字第45號
上  訴  人
即  被  告  甲○○
                      7樓之1.
選任辯護人  葉智幄律師
上列上訴人因違反職役職責案件，不服國防部高等軍事法院95年
度上訴字第67號，中華民國95年9月27日第一審判決（起訴案號
：國防部北部地方軍事法院檢察署95年度偵緝字第33號），提起
上訴，本院判決如下：
    主  文
上訴駁回。
    理  由
一、按被告不服高等軍事法院宣告有期徒刑之上訴判決者，得以
    判決違背法令為理由，向高等法院提起上訴，軍事審判法第
    181條第5項定有明文。是不服高等軍事法院有期徒刑判決而
    向高等法院提出上訴者，非以原判決違背法令為理由者不得
    為之，此為其上訴之法定要件。若上訴理由並未依據卷內訴
    訟資料，具體指摘原判決不適用何種法則或如何適用不當，
    或所指摘原判決違法情事，顯與法律規定得為第三審上訴理
    由之違法情形，不相適合者，其上訴自屬違背法律上之程式
    。
二、本件原判決認定上訴人即被告甲○○，係陸軍第6軍團第53
    工兵群工1營工3連一兵（民國93年1月28日入伍，義務役）
    ，於95年5月3日下午3時，請假離營，應於同日下午10時，
    返營銷假，因在外積欠賭債欲賺錢償還，而萌長期脫免職役
    意圖，逾假不歸。迨同年月30日下午11時50分許，始在臺北
    縣永和市○○路「樂華夜市」，為板橋憲兵隊緝獲。被告係
    犯陸海空軍刑法第39條第1項前段之意圖長期脫免職役而離
    去職役罪。又被告前犯詐欺取財罪，經臺灣板橋地方法院判
    處有期徒刑3月，如易科罰金以銀元3百元折算1日確定，於
    95年3月27日易科罰金執行完畢。被告於執行完畢5年以內，
    再犯本罪，應論以累犯，並加重其刑。爰審酌被告所犯之罪
    法定刑，依累犯規定加重其刑，為7年6月以下有期徒刑，被
    告年輕識淺，不思以正當管道解決債務，並積極尋求返營途
    徑，而第2次犯意圖長期脫免職役而離去職役罪，且離去職
    役達20餘日，始為憲兵緝獲，顯見其法紀觀念淡薄，及到案
    後坦承犯行，態度良好，深表悔悟等一切情狀，認為第一審
    對於軍事檢察官求處被告有期徒刑3年6月，尚嫌過重，而量
    處被告有期徒刑3年。第一審判決認事用法及量刑，均無不
    當，檢察官上訴意旨指摘量刑過輕，被告上訴意旨指稱量刑
    過重，提起上訴，均無理由，應予駁回。原判決認事用法及
    量刑，均屬允當，經核於法並無不合。
三、被告上訴意旨略以：被告第1次犯意圖長期脫免職役而離去
    職役罪，僅被判處有期徒刑8月，此次為第2次犯該罪，竟被
    判處有期徒刑3年。而一般國民服義務役，役期僅1年4月，
    原判決所處刑期已逾役期甚多，無異延長被告服役期間。另
    同犯該罪而與被告一起被羈押之人，有第2次犯該罪，僅判
    處有期徒刑1年6月；有第3次犯該罪，僅判處有期徒刑1年6
    月或1年8月。原判決理由既載明審酌被告到案後坦承犯行，
    態度良好，深表悔悟等犯罪情狀，原判決量處被告有期徒刑
    3年，實有違比例原則及平等原則等語。
四，按刑罰之量定，為法律所賦予法院得為自由裁量之事項，若
    未逾越法定刑度，或濫用權限之情形，即不得任意指為違法
    ，以為第三審上訴之理由（最高法院84年臺上字第562號判
    決參照）。如前所述，原判決已詳細記載量處被告有期徒刑
    3年之具體理由，並在依累犯規定加重其刑之法定刑7年6月
    以下有期徒刑內，酌處有期徒刑3年，尚未達於中度之刑，
    難謂有濫用裁量權，而量刑過重情形。又現役軍人犯罪之量
    刑輕重，與兵役役期長短無涉，不必納入考量。另各別行為
    人犯同1罪名，以其有無加重刑罰事由不同，犯罪情狀不一
    ，量刑自然可能會有差異，不能以被告與他人量刑有別，即
    任意指為量刑不公。被告上訴意旨，徒憑己見，指摘原判決
    所為量刑，顯然過重，有違反比例原則及平等原則情事，既
    未具體指摘原判決量刑有何違背法定刑，或濫用權限之違背
    法令，僅就量刑過重為爭執，自非適法之第三審上訴理由（
    最高法院74年臺上字第5236號判例參照）。是以，被告提起
    第三審上訴，顯不合法律上之程式，應予駁回。
五、據上論斷，應依軍事審判法第206條第1項，刑事訴訟法第39
    5條前段，判決如主文。
中    華    民    國    95    年    11    月    29    日
                  刑事第十三庭審判長法  官  曾德水
                                    法  官  王炳梁
                                    法  官  李錦樑
以上正本證明與原本無異。
不得上訴。
                                    書記官  吳金來
中    華    民    國    95    年    11    月    29    日


司法院資訊處製作；財團法人民間司法改革基金會備份。
